【裁判字號】    92,上易,643
【裁判日期】    920522
【裁判案由】    毒品危害防制條例
【裁判全文】
臺灣高等法院臺中分院刑事判決                    九十二年度上易字第六四三號
    上  訴  人  臺灣苗栗地方法院檢察署檢察官
    被      告  甲○○
右上訴人因被告毒品危害防制條例案件，不服臺灣苗栗地方法院九十二年度易字第四
號中華民國九十二年二月十一日第一審判決（起訴案號：臺灣苗栗地方法院檢察署九
十一年度偵字第九五七號及移
起上訴，本院判決如左：
    主      文
原判決撤銷。
甲○○連續施用第二級毒品，累犯，處有期徒刑玖月。
    事      實
一、甲○○即更名前之蔡金宏曾於民國八十七年四月一日因違反麻醉藥品管理條例案
    件，經臺灣苗栗地方法院（下稱原審法院）判處有期徒刑四月確定，甫於八十七
    年七月二日經易科罰金執行完畢。又前後因兩次施用毒品案件，經原審法院裁定
    送觀察、勒戒後，均認無繼續施用毒品之傾向，分別經臺灣苗栗地方法院檢察署
    檢察官於八十九年六月二十八日以八十九年度毒偵字第一一四○號，及九十年十
    一月七日以九十年度毒偵字第一六八四號為不起訴處分確定在案。又因三犯施用
    毒品案件，經原審法院裁定送強制戒治（嗣經停止強制戒治交付保護管束，於九
    十一年十一月二十三日期滿未經撤銷停止戒治），而其三犯施用毒品犯行，亦經
    臺灣苗栗地方法院檢察署檢察官於九十年十二月四日以九十年度毒偵字第一八六
    一號聲請簡易判決處刑，並經原審法院於九十一年三月四日以九十年度苗簡字第
    九二二號判決判處有期徒刑三月並經確定在案。詎甲○○仍不知悔改，復另行起
    意，基於施用第二級毒品之概括犯意，分別於九十一年十一月十一日及同月二十
    一日、十二月三日採尿前回溯九十六小時內之某時，在苗栗縣後龍鎮龍坑里其租
    屋處，將第二級毒品安非他命置於玻璃球中燒烤，使之產生白色煙霧，而以口鼻
    吸食之方式連續施用第二級毒品安非他命三次。嗣甲○○先後於九十一年十一月
    十一日及同月二十一日至臺灣苗栗地方法院檢察署，向觀護人報到執行保護管束
    時，經採集其尿液送鑑結果，暨於同年十二月三日至臺灣苗栗看守所附設分監執
    行前，經採尿送驗結果，均呈甲基安非他命陽性反應，始查悉上情。
二、案經臺灣苗栗地方法院檢察署檢察官自動舉檢偵查起訴。
    理      由
一、右揭事實，業據被告於偵查中、原審及本院審理時坦承不諱，且被告於九十一年
    十一月十一日、同月二十一日，經臺灣苗栗地方法院檢察署觀護人採集其尿液送
    鑑結果，均呈甲基安非他命陽性反應，嗣於九十一年十二月三日入監執行時，接
    受臺灣苗栗看守所採集尿液，送驗結果亦呈甲基安非他命陽性反應，亦有詮昕科
    技股份有限公司出具之濫用藥物尿液檢驗報告書影本二紙、中山醫學大學附設醫
    院藥物濫用檢測中心檢驗報告附卷可稽，且甲基安非他命經口服投與後約百分之
    七十於二十四小時內自尿中排出，約百分之九十於九十六小時內自尿中排出，最
    長不會超過四日，有行政院衛生署藥物食品檢驗局八十一年二月八日（八十一）
    藥檢壹字第００１１５６號函影本乙份足參，可見被告於採尿前回溯九十六小時
    內應有施用第二級毒品安非他命之犯行。又被告前後因兩次施用毒品案件，經原
    審法院裁定送觀察、勒戒後，均認無繼續施用毒品之傾向，分別經臺灣苗栗地方
    法院檢察署檢察官於八十九年六月二十八日以八十九年度毒偵字第一一四○號，
    及九十年十一月七日以九十年度毒偵字第一六八四號為不起訴處分確定在案。又
    因三犯施用毒品案件，經原審法院裁定送強制戒治（嗣經停止強制戒治交付保護
    管束，於九十一年十一月二十三日期滿未經撤銷停止戒治），而其三犯施用毒品
    犯行，亦經臺灣苗栗地方法院檢察署檢察官於九十年十二月四日以九十年度毒偵
    字第一八六一號聲請簡易判決處刑，並經原審法院於九十一年三月四日以九十年
    度苗簡字第九二二號判決判處有期徒刑三月並經確定在案等情，亦有臺灣苗栗地
    方法院檢察署檢察官八十九年度毒偵字第一一四○號不起訴處分書、九十年度毒
    偵字第一六八四號不起訴處分書、九十年度毒偵字第一八六一號聲請簡易判決處
    刑書、原審九十年度苗簡字第九二二號簡易判決影本、臺灣高等法院檢察署刑案
    紀錄簡覆表、臺灣高等法院被告全國前案紀錄表各一份附卷可稽，是被告上揭自
    白確與事實相符。從而，本件事證明確，被告四犯施用毒品犯行應堪認定，應予
    依法論科。
二、按安非他命屬於八十七年五月二十日公布之毒品危害防制條例第二條第一項第二
    款規定之第二級毒品。核被告所為，係犯毒品危害防制條例第十條第二項之施用
    第二級毒品罪。被告施用毒品前之持有毒品行為，本應以持有論，惟持有後進而
    施用，其持有之低度行為應被施用之高度行為所吸收，故不再論以持有第二級毒
    品罪。又公訴意旨雖未敘被告於九十一年十一月二十一日、十二月三日採尿前起
    回溯九十六小時內，各施用第二級毒品安非他命一次之犯行（臺灣苗栗地方法院
    檢察署九十二年度毒偵字第二號移送併辦部分），惟此部分事實與公訴人起訴之
    右揭犯罪事實部分，既具有連續犯之裁判上一罪關係，復據檢察官請求併案審理
    ，本院自應併予審究，附此敘明。被告先後三次施用第二級毒品安非他命之犯行
    ，時間密接，犯罪構成要件相同，顯係基於概括犯意而反覆為之，為連續犯，應
    依刑法第五十六條之規定，論以一罪，並加重其刑。又被告曾於八十七年四月一
    日因違反麻醉藥品管理條例案件，經判處有期徒刑四月確定，甫於八十七年七月
    二日經易科罰金執行完畢，有臺灣高等法院檢察署刑案紀錄簡覆表及臺灣高等法
    院被告全國前案紀錄表各一紙在卷可憑，其於有期徒刑執行完畢後，五年內再犯
    本件有期徒刑以上之罪，為累犯，應依刑法第四十七條規定，遞加重其刑。原審
    予以論科固非無見，但原審就被告如何施用安非他命之方式未予說明，就檢察官
    上訴意旨請求併辦之部分（即九十二年度毒偵字第一四七號）亦未及審酌，尚有
    未洽，應由本院予以撤銷改判，並審酌被告前有竊盜、侵占及違反麻醉藥品管理
    條例及毒品危害防制條例案件等犯罪前科，顯見其素行不佳及前有多次施用毒品
    犯行、犯罪之目的、本件施用安非他命次數、吸毒係對藥物依賴，宜以病人視之
    ，所生危害僅戕害自己身心，犯後坦承犯行，尚知所悔悟，態度良好等一切情狀
    ，量處如主文第二項所示之刑，以示懲儆。
據上論斷，應依刑事訴訟法第三百六十九條第一項前段、第三百六十四條、第二百九
十九條第一項前段，毒品危害防制條例第十條第二項，刑法第十一條前段、第五十六
條、第四十七條，判決如主文。
本案經檢察官乙○○到庭執行職務。
中      華      民      國      九十二     年     五      月   二十二   日
                                臺灣高等法院臺中分院刑事第七庭
                                      審判長法  官  林  榮  龍
                                            法  官  江  錫  麟
                                            法  官  謝  說  容
右正本證明與原本無異。
不得上訴。
                                            書記官  金  珍  華
中      華      民      國      九十二     年     五      月   二十三   日
附錄本判決論罪科刑法條全文：
毒品危害防制條例第十條第二項：
施用第二級毒品者，處三年以下有期徒刑。
                                                                        Ｒ


司法院資訊處製作；財團法人民間司法改革基金會備份。
